臺灣高等法院高雄分院刑事裁定　　　　 95年度交抗字第191號
抗告人即
受處分人　　甲○○
上列抗告人因聲明異議案件，不服臺灣屏東地方法院中華民國95
年11月17日裁定（95年度交聲字第165 號），提起抗告，本院裁
定如下：
    主  文
抗告駁回。
    理  由
一、本件抗告意旨略以：本件只有證人即警察之單一指述，不足
    以證明受處分人確有違規行為等語。
二、按汽車駕駛人，駕駛車輛未隨身攜帶駕駛執照者，處新台幣
    3 百元以上6 百元以下罰鍰；又汽車駕駛人，行經有燈光號
    誌管制之交岔路口闖紅燈者，處1800元以上5400元以下罰鍰
    ，道路交通管理處罰條例第25條第3 款、第53條第1 項定有
    明文規定。再者，違反道路交通管理處罰條例第53條之規定
    者，除依原條款處罰鍰外，並記違規點數3 點，道路交通管
    理處罰條例第63條第1 項第3 款亦定有明文。
三、經查：本件受處分人雖主張：其行經高雄市○○路與八德路
    口時，並未闖紅燈等語。惟查，受處分人於上揭時、地闖紅
    燈之違規及未攜帶駕駛執照之行為，已據證人即執行勤務之
    警員邱進興於原審調查中證述明確，並提出受處分人不爭執
    為真正之申訴書2 份（受處分人於95年7 月13日及8 月16日
    所書寫）以資佐證，觀之受處分人於95年7 月13日所書寫之
    申訴書所載：「本人於95年7 月3 日21時20分行使高雄市○
    ○路（由南往北）方向，剛好在中山路與八德路口，因本人
    車輛剛好停到紅燈前第一台車，當綠燈時（上橋燈誌）後面
    車輛按喇叭，本人車輛欲前往火車站，因下橋燈誌還是紅燈
    ，但是後面車輛一直催促，所以本人只好前往行駛，造成違
    規。此案是由於後面車輛欲上橋，催促本人駛離，故要罰後
    面車輛才對。」，可知受處分人於該申訴書中已坦承其闖紅
    燈之違規行為。受處分人對於該申訴書所載之上開內容，雖
    辯稱：「我以為壓線就是違規，我是這樣質疑，我沒有闖過
    八德路，因為我是第一台車，我有壓到白線，這樣也算違規
    」等語，惟衡之常情，受處分人苟無任何闖紅燈之違規行為
    ，則何需於申訴書中坦承其闖紅燈之違規行為，故其事後於
    本院調查時，再針對申訴書所載之內容，提出之上開辯解，
    顯係臨訟杜撰之詞，應不足採信。況且證人邱進興與受處分
    人並無任何嫌隙，亦據受處分人陳明在卷，自無刻意誣陷受
    處分人之理。從而，異議人之辯解，應不足採信。原處分機
    關據此援引道路交通管理處罰條例第25條第3 款、第53第1
    項規定，裁處受處分人罰鍰3000元，並記違規點數3 點，並
    無不合，是本件抗告，並無理由，應予駁回。至於受處分人
    雖聲請調閱案發地點之監視錄影帶以證明其並無違規闖紅燈
    之事實，惟案發路口並未裝設監視錄影帶，有高雄市政府警
    察局交通大隊95年10月31日函可參，本院自無從加以調取勘
    驗，附此敘明。
三、據上論結，應依道路交通案件處理辦法第26條前段、刑事訴
    訟法第412 條，裁定如主文。
中　　華　　民　　國　　96　　年　　1 　　月　　9 　　日
                  刑事第三庭    審判長法  官  周賢銳
                                      法  官  范惠瑩
                                      法  官  黃仁松
以上正本證明與原本無異。
本裁定不得再抗告。
中　　華　　民　　國　　96　　年　　1 　　月　　9 　　日
　　　　　　　　　　　　　　　　　　　書記官  馬蕙梅
